Inventaris van het archief van de familie Van Zijll, 1430-1666
Nationaal Archief, Den Haag
Collectie Van Zijll
Zijll, van
1430-1666
1226
1.03 meter; 173 inventarisnummers.
De stukken zijn grotendeels geschreven in het gotische cursiefschrift, met name in de oud-Hollandse klerkencursief.
Nationaal Archief, Den Haag
Van Zijll
Van Rysenborch
Luntius
Van Rodenburgh
Van Everdingen
Blom
Willem Claesz. van Zijll
Pelgrum Willemsz. van Zijll
Willem Pelgrumsz. van Zijll
Cornelis van Zijll
Heyltgen Joostendr. van Brederode
Joost van Zijll
Johannes van Zijll
Frans van Zijll
Abraham van Zijll
Het archief bevat stukken van ambtelijke en persoonlijke aard afkomstig uit het bezit van Philips van Zijll (1583-1637), ontvanger van de gemene middelen te Hulst 1655-1666: het betreft voornamelijk stukken van. Joost van Zijll, secretaris, ontvanger der verpondingen en griffier van het Leenhof van Vianen. In het archief zijn onder meer charters te vinden uit de periode 1430-1572 en transportbrieven betreffende land en goederen onder het Leenhof van Vianen.
Archiefvorming
Geschiedenis van de archiefvormer
De aanteekening in den inventaris van den Raad van State voegt bij den naam van den ontvanger Van Zijll geen voornaam toe. Personen van dezen naam, die als ontvanger der gemeene middelen te Hulst gefungeerd hebben. zijn geweest: Frans van Zijll 1647-1655 en diens zoon Philips van Zijll 1655-1666. Betreffende Frans van Zijll komen ook bescheiden in het archief van den Raad van State voor. De inventaris vermeldt onder: Kas 4 loquet 16 no. 12 "Eenige stukken rakende het insolvente comptoir van Van Zijll in leven ontfanger van de gemeene middelen te Hulst. Verdragen met desselfs weduwe ingevolge resolutie Raad van State 25 November 1662 ..............."
Van de hieronder beschreven verzameling mogen wij echter aannemen, dat zij afkomstig is van Philips van Zijll. In de eerste plaats wijst daarop de aanwezigheid van een stuk, dat gedateerd is 1666; en voorts blijkt uit bescheiden in het archief van den Raad van State, dat de papieren van Philips van Zijll in den zomer van 1666 in beslag zijn genomen en opgezonden naar Den Haag. Bij resolutie van 10 Juli 1666 heeft de Raad van State den commies der financiën Jasper van der Haer opgedragen de papieren, meubelen enz., aanwezig in het comptoir en woonhuis van Van Zijll, te inventariseeren. De inventaris, opgemaakt ten overstaan van burgemeester en schepenen van Hulst op 19 Juli 1666, is in het archief van den Raad van State aanwezig.
Inv. no 2114.
Bij resolutie van 30 Juli 1666 heeft die Raad den ontvanger Philips van Zijll ontslagen en gelast, dat de stukken, door Van der Haer overgezonden, gesteld zouden worden in handen van den thesaurier-generaal.
Stamboom
Geschiedenis van het archiefbeheer
Bij het archief van den Raad van State bevond zich eene verzameling stukken, die op het Rijksarchief tijdelijk beschreven was geweest bij de zoogenaamde "Verspreide collecties" (Kamer 43, nos. 56-58), doch op aanwijzing van jhr. mr. Van Riemsdijk bij het archief van genoemd college was geplaatst. Een gedeelte der stukken was door hem voorloopig beschreven op eene lijst, waarop hij aangeteekend had: "Vermoedelijk uit het archief van den Raad van State en afkomstig van Philips van Zijll, ontvanger van de gemeene middelen te Hulst, op wiens goederen in 1666 wegens zijne insolventie beslag werd gelegd."
De aanwijzing van den heer Van Riemsdijk vindt bevestiging in eene opgave, die voorkomt in den 18den-eeuwschen Inventaris van het archief van den Raad van State; in dezen inventaris staat bij de afdeeling: "Charters, documenten en papieren in de kassen in het Groote vertrek naast de Raadkamer 3e kas loquet 1", de volgende aanteekening: "N.B. In deese kasse op de bovenste. plank leggen verscheiden oude transport- en leenbrieven van diversche jaaren van boomgaarden en landerijen, geleegen onder Asperen, Vianen, Workum etc. beneevens eenige papieren., waarvan de meeste seer defect en. door bederf genoegsaam onleesbaar zijn, alles relatif tot den boedel van zeekere Van Zijll. N.B. Uit deselve blijkt, dat er een Van Zijll geweest is ontfanger over Hulst en Hulsterambacht en een J. van Zijll, secretaris te Vianen."
De verwerving van het archief
De rechtstitel is (nog) onbekend.
Inhoud en structuur van het archief
1.10
Aanwijzingen voor de gebruiker
Openbaarheidsbeperkingen
Volledig openbaar.
Materiële beperkingen
Aanvraaginstructie
Openbare archiefstukken kunnen online worden aangevraagd en gereserveerd. U kunt dit ook via de terminals in de studiezaal van het Nationaal Archief doen. Om te kunnen reserveren dient u de volgende stappen te volgen:
U maakt een profiel aan op www.gahetna.nl, en logt vervolgens in
Via de archiefinventaris (alleen de beschrijvingen met rode nummers) selecteert u het gewenste archiefstuk door op de knop 'Reserveren' te klikken
In het volgende scherm geeft u aan op welke dag u het archiefstuk wilt inzien
Indien u zich bevindt in de studiezaal en een tafelnummer heeft ontvangen kunt u dit nummer vermelden. Als u geen tafelnummer heeft kunt u tafelnummer 777 laten staan
Vervolgens bevestigt u uw reservering door deze te versturen.
Verwant materiaal
Beschikbaarheid van kopieën
Verwante archieven
NL-HaNA, Raad van State, 1.01.19.
Beschrijving van de series en archiefbestanddelen
- Stukken betreffende leden van het geslacht Van Zijll en van aanverwante geslachten., A
  - Geslacht Van Zijll., A.1
    - Willem Claesz., Pelgrum Willemsz. en Willem Pelgrumsz. van Zijll., A.1.1.
      - Brief, verleden voor schout en schepenen van Vianen, betreffende het onderhoud van Pelgrum, Claes, Willamgen en Aeltgen, onmondige kinderen van wijlen Willem Claesz. en diens weduwe Jut. (Reg. no. 5.), 1517 Februari 3.; 1; 1 charter.
        5 1517 Februari 3
        Andries Koevoet, schout, gemachtigd, Heynrick van der Donck, Frederick van Meerloe en Dirck Mathenaer, schepenen van Vianen, oorkonden, dat Jut Willam Claesz. weduwe in tegenwoordigheid van Jacob Claesz., oom en voogd harer 4 onmondige kinderen: Pelgrim Claes, Willam Claesz. zonen, Willamgen en Aeltgen Willam Claes-zoonsdochteren, eene regeling maakt betreffende het onderhoud dier kinderen tot aan hunne mondigheid toe.
        Int jair ons Heeren vijftienhondert ende seventien opten IIIen dach in Februario.
        Oorspr. Inv. no. 1. Met het zeer geschonden zegel van schepen Van Meerloe in groene was. De zegels der andere oorkonders zijn verloren.
      - Brief, waarbij Reynault, heer van Brederode, vrijheer van Vianen enz., Willem Pelgrumsz. committeert tot secretaris der stad Vianen. (Reg. no. 15.), 1554 Februari 12.; 2; 1 charter.
        15 1554 Februari 12
        Reynoult heer van Brederode, vrijheer van Vyanen enz., committeert Willem Pelgrumsz. tot secretaris der stad Vyanen in de plaats van Georgen Ludolph en stelt regelen vast betreffends de uitoefening dier betrekking.
        Gegeven in onsen voorsz. stadt Vyanen den twaeleffsten dach van Februario anno XVc vier ende vijftich, stilo curie Trajectensis.
        "Oorspr. Inv. no. 2. Met handteekening van den oorkonder; zijn grootzegel is verloren."
        Op de rugzijde: verklaring omtrent eedsaflegging door Willem Pelgrumsz. d.d. 1554 Februari 12.
    - Cornelis van Zijll en Heyltgen Joostendr. van Brederode., A.1.2.
      Cornelis van Zijll (zoon van Willem Pelgrumsz. van Zijll) is, evenals zijn vader, secretaris van Vianen geweest. Hij was gehuwd met Heyltgen (Heylwich) Joostendr. van Brederode. Hij overleed in November 1605 en zijne huisvrouw 17 Augustus 1619.
      - Acte van huwelijksvoorwaarden tusschen Cornelis van Zijll Willemsz. en Heylwich Joostendr. van Brederode, 1580 September 24; verleibrief door leenmannen van het huis en de heerlijkheid van Vianen van eene halve hoeve land, groot 8 morgen, gelegen in "den Biessen" onder het gerecht van Vianen, aan Cornelis van Zijll Willemsz. en Heylwich Joostendr. van Brederode, "tot vorderinge van thuwelick" tusschen hen, opgedragen door Judith van Rysenborch Joostendr., huisvrouw van Andries Croll van der Mast, die de andere helft dier landen opdraagt aan haar nicht Anna van Rysenborch, moeder van voornoemde Heylwich, die deze wederom opdraagt aan hare dochter Heylwich., 3; 1 stuk.
        Hieronder de verklaring van Judith van Rysenborch, dat zij "tot vordering van thuwelick" tusschen Cornelis van Zijll en Heylwich van Brederode, haar nicht, hun gegeven heeft een rentebrief van 100 Carolusguldens.
      - Request van Cornelis van Zijll, secretaris van het gerecht van Vianen, gehuwd met Heylwich Joostendochter van Brederode, aan schout, burgemeesters en schepenen der stad, om uitlevering door Andries van der Mast van de brieven der renten en goederen, hun door wijlen diens huisvrouw Judit van Rysenborch bij acte van 20 October 1587 voor het gerecht van Vianen als hare erfgenamen getransporteerd; met daarop genomen beschikking., 1590 October.; 4; 1 stuk.
      - Memorie betreffende eene verrekening, gesloten tusschen Dirck Heyndrickxz. van Beusechem, namens de weduwe van den schout Sandwijck, en Joost van Zijll uit naam zijner moeder Heyltgen, weduwe van Cornelis van Zijll., 1613 Augustus 10.; 5; 1 stuk.
    - Joost van Zijll., A.1.3.
      Joost van Zijll, geboren in 1583, was een zoon van Cornelis van Zijll en Heyltgen Joostendochter van Brederode. Hij huwde, 5 Mei 1612, te Gorinchem met Elisabeth de Roy. Zijne huisvrouw stierf 9 Januari 1633. Hij huwde daarna, 8 Juni 1634, te Heikop met Johanna van Vierssen, weduwe van Samuel Luntius, burgemeester van Vianen. Joost van Zijll bekleedde in Vianen de ambten van secretaris, griffier van het leenhof en ontvanger der verpondingen. Aldaar is hij in 1637 overleden; blijkens eene acte van 29 Augustus 1637 in een register van opdrachten enz. (rechterlijk archief van Vianen, F. L. no. 10) zal dit overlijden waarschijnlijk op dien dag of kort daarvoor plaats gehad hebben.
      - Particulier., A.1.3.a
        - Quitantiën, rekeningen enz., betreffende het beheer door Joost van Zijll van den boedel zijner moeder Heyltgen van Zijll, weduwe van Cornelis van Zijll, secretaris van Vianen., 1619-1621.; 6; 1 omslag.
        - Stukken betreffende eene verrekening van Joost van Zijll met zijne broeders Pelgrum, Frans en Abram., 1626.; 7; 1 omslag.
        - Stukken betreffende de betaling van 750 guldens door Joost van Zijll bij het verkrijgen van het secretarisambt van Vianen aan Martina van Giffen, weduwe Alexander Craeck, in leven secretaris van Vianen., 1627-1628.; 8; 1 omslag.
        - Rekeningen en andere stukken van de administratie door Joost van Zijll van de goederen, die hij met zijne broeders en zijne zusters kinderen in het gemeen had., 1626-1630.; 9; 1 omslag.
          De rekeningen zijn gedaan, gehoord en gesloten door J. van Zijll, F. van Zijll en A(?). van Zijll den 11den April 1630.
        - Specificatiën van leveringen aan Joost van Zijll door Cornelis Dingemans, smid, en de weduwe van Samuel de metselaar., 1628-1631.; 10; 1 omslag.
        - Brieven van Haesken Govertsdochter van Slingelant en Jenncken de Roy te Gorinchem en Johan van W......... te 's-Gravenhage aan Joost van Zijll betreffende betaling van het geld, aan zijne overleden huisvrouw en schoonmoeder geleend., 1633-1634.; 11; 1 omslag.
        - "Memoriaal", gehouden door Joost van Zijll betreffende zijne goederen en inkomsten., (c. 1612-c. 1634.); 12; 1 deeltje.
          Gemerkt: "Annotitieboeck van Joost van Zijll." Met tafel. - Voorin bevinden zich aanteekeningen van Joost van Zijll omtrent geboorte, huwelijk en overlijden van leden zijner familie.
        - Afrekening van Seger Gerryts, koordewerker, met Joost van Sijll wegens leverantiën., 1635.; 13; 1 stuk.
        - Request van de voogden der kinderen van wijlen Joost van Zijll, secretaris van Vianen, en Johanna van Vierssen, benevens Cornelis van Rodenburch als man van Anna van Zijl, aan het gerecht van Vianen, om in de plaats van Joost van Zijll een ander te benoemen als boedelberedderaar van het erfhuis van Jacob Adams, koster te Vianen; met daarop genomen beschikking. Minuut., 1638 Juni.; 14; 1 stuk.
        - Stukken betreffende het beheer door Joost van Zijll van den boedel van Catrine van Sweeten, gehuwd met jr. Lodewijk van Brederode en Nyenweert., 1595-1617 en z. j.; 15-18
          - Accoord tusschen Joost Cornelisz., bakker, als man van Aeltgen van Sweeten, mede-erfgenaam van mr. Gerrit van Sweeten, predikant te Vianen, en Cathrina van Sweeten, mede-erfgenaam van mr. Gerrit van Sweeten, geassisteerd met jonker Lodewijck van Brederode en Nieuweert, rakende het hebben of gebruiken van goederen uit de nalatenschap van voornoemden Gerrit van Sweeten. 1595 Augustus 22., 15; 1 stuk.
          - Lijst van goederen, waarvan Catrine van Sweetendr., weduwe jonker Lodewijk van Nyenweert, verklaart, dat zij haar toebehooren. 1613 Juli 12., 16; 1 stuk.
          - "Memorie van penninghen", uitgegeven voor en terugontvangen van Trijntgen van Nyeweert, door Van Zijll. Met bijlagen 1617., 17; 3 stukken.
            De "memorie" is gemerkt: "Catrijn van Sweten".
          - "Memorie, dyenende tot onderrichtinge van degeene, bij dewelcke beslicht sall worden dye questie, uuytstaende tusschen Gerbrecht, dochter van Antonis Jansz. Berchmans ende Catharina van Sweten", betreffende 2 morgen land, liggende "in den Enge" te Hagestein, leenroerig aan den huize van Egmond. Z. j. (na 1592)., 18; 1 stuk.
        - Stukken betreffende het beheer door Joost van Zijll als curator over den boedel van Henrica de Wildt, weduwe van François van Nyenweert., 1613-1615.; 19-23
          - Stukken betreffende het proces, gevoerd voor het gerecht van Vianen, door Hans Adriaensz. tegen Joost van Zijll als curator over de nagelaten goederen van Henrica de Wildt, weduwe van Nyenweert, over goederen harer nalatenschap. 1613., 19; 1 dossier.
          - Lijst en voorwaarden der verkooping van de goederen, nagelaten door Henrica van Nyenweert, met aanteekening van de namen der koopers en koopsom door den curator Joost van Zijll en andere stukken, op die verkooping betrekking hebbende. 1613., 20; 1 omslag.
          - Stukken betreffende den verkoop door Joost van Zijll, als curator over de nagelaten goederen van Henrica de Wildt, weduwe van François van Brederode en Nijenweert, van het haar toebehoord hebbende huis met hof en boomgaard, groot 2 hond, gelegen binnen Vianen. 1614., 21; 1 omslag.
          - Specificatie van hetgeen aan het gerecht van Vianen als salaris toekomt uit den nagelaten boedel van Henrica de Wildt. 1614., 22; 1 stuk.
          - Memorie van Joost van Zijll als curator over den boedel, nagelaten door juffrouw Van Nyenweert, gegeven aan den gerechtsbode Henrick Paen, om de daarop vermelde personen te dagvaarden in zake hunne rekeningen. 1615., 23; 1 stuk.
      - Secretaris van Vianen (1627-1637)., A.1.3.b
        - Rekening der ontvangsten en uitgaven van de kerk te Vianen. Afschrift., 1631.; 24; 1 stuk.
          Onder de uitgaven is deze post: "Den secretaris voort dubbelleren ende appostelleren van dese reeckeninge 2 - 2 - ". In 1631 nu was Joost van Zijll secretaris van Vianen.
        - Stukken betreffende het verlei door den heer van Brederode van 8 morgen land, gelegen in Lakerveld, aan het weeshuis te Utrecht., 1634-1635.; 25; 1 omslag.
          Hierbij stukken, gezonden aan den secretaris Van Zijll te Vianen.
        - Verklaring, afgelegd voor burgemeesters, schepenen en raden van Vianen, door Rudolph Streng, procureur, en Abraham Luntius, herbergier in "den Engel", ten verzoeke van Symon Jansz. van Hoorn, over het verblijf van Maria, jongedochter van Eindhoven, te Vianen. Minuut., 1637 Juli 30.; 26; 1 stuk.
          Geschreven door Joost van Zijll.
      - Griffier van het leenhof te Vianen., A.1.3.c
        - Brief van Joost van Zijll, griffier van het leenhof van Vianen, aan den heer Van Cats in Den Haag betreffende de leenroerigheid der heerlijkheid Herenthout aan den huize van Vianen. Minuut., 163.... December.; 27; 1 stuk.
          Geschonden.
      - Ontvanger van de verponding te Vianen., A.1.3.d
        - "Restanten van verpondingen, in September 1622 uuytgetrocken ende oversien.", Z. j. (c. 1622).; 28; 1 stuk.
        - Antwoord van Joost van Zijll, als gewezen ontvanger der verpondingen, op het request van Coenraedt van Marsbach namens Henrick Jansz. van der Vecht als curator over de goederen, nagelaten door Hans van Marsbach, overgegeven aan het gerecht van Vianen, betreffende achterstallige verponding over de jaren 1613-1617; met daarop genomen beschikking., 1624 April.; 29; 1 stuk.
        - Rekening der ontvangsten en uitgaven aan verpondingen, accijnzen en tienden van de uiterwaarden en landen onder het schoutambt Vianen, Bolgerij en Autena, als ook van de huizen, staande binnen Vianen en op den havendijk, over het jaar 1625, gemaakt namens den ontvanger Jan ter Brugge., (1626.); 30; 1 stuk.
        - Rekening der ontvangsten en uitgaven aan zout-, boter- en paardegeld in de stad en het land van Vianen over het jaar 1625, gemaakt door den ontvanger Jan ter Brugge., (1626.); 31; 1 stuk.
        - Specificatie van hetgeen Jan ter Bruggen competeert van Joost van Zijll ter zake van verpondingen en het zoutgeld over de jaren 1623-1629., Z. j. (c. 1629.); 32; 1 stuk.
          Ter Bruggen is ook ontvanger der verponding en het zoutgeld geweest in de stad en het Land van Vianen evenals Joost van Zijll.
        - Specificatie van hetgeen den overleden secretaris (Van) Zijll toekomt van Jan ter Bruggen over de jaren 1625-1637., Z. j. (c. 1637.); 33; 1 stuk.
    - Cornelis en Johannes van Zijll., A.1.4
      - Stukken betreffende het geldelijk voorschot door de huisvrouw van Johan van Wevelinchoven, pensionaris van Leiden, aan haar neef Johannes van Zijll., 1639.; 34; 1 omslag.
      - Brief van Huybert Jansen van Cuylenborch, hellebaardier te Batavia. aan Cornelis van Sijl betreffende aan laatstgenoemde voorgeschoten geld., 1647 December 10.; 35; 1 stuk.
        De brief maakt melding van Cornelis' broeder in Oost-Indië, den fiscaal Van Zijll, d. i. Jan von Zijll, fiscaal op Ternate; hieruit volgt, dat Cornelis als zoon van Joost van Zijll valt aan te wijzen.
    - Frans en Abraham van Zijll., A.1.5
      Frans van Zijll was een zoon van Cornelis van Zijll en Heyltgen Joostendr. van Brederode en huwde met Cornelia van Everdingen, dochter van mr. Anthony van Everdingen, secretaris van Oudewater, en Maria van der Egge. Hij was sedert Februari 1625 drossaard en rentmeester der stad en baronie van Asperen
      M. Beekman, Beschrijving van de stad en baronie Asperen. Utrecht 1745.
      en is, in September 1647, vandaar metterwoon naar Hulst vertrokken
      Aanteekening in een register van schepenacten van Asperen op fol 92 vo. van Inv. no. 1378 van het Archief der gemeente Asperen, afgedrukt in Verslagen omtrent 's Rijks oude archieven, 1922, I, Bijl. XI.
      , omdat hij 31 Augustus 1646 door den Raad van State benoemd was als ontvanger der gemeene middelen van Hulst en Hulsterambacht. Hij is, om ouderdoms- en gezondheidsredenen, op eigen verzoek 17 Maart 1655 uit die betrekking ontslagen. In 1656 is hij waarschijnlijk overleden.
      Abraham van Zijll was secretaris van Asperen van 1624 tot 1640. Hij stierf 22 Februari 1640.
      Zie hiervoor: Beekman, Beschrijving enz.
      - Brief van Jan van Glubbeeck (?) te Utrecht aan Francoys en Abraham van Sijll, drossaard en secretaris der stad Asperen. over pretentiën der kinderen van wijlen Johanna van Vierssen tegen de kinderen van wijlen Joost van Zijl, hun broeder, en over de rekening van den secretaris Bolcq en van Peter Jacobsz., 1639 September 21.; 36; 1 stuk.
      - Quitantie van Willem Jansen van Meeuwen voor Cornelia van Zijll wegens betaling voor aan haar geleverd brood enz., 1666 Maart.; 37; 1 stuk.
        Cornelia van Zijll is blijkbaar Cornelia van Everdingen, weduwe Frans van Zijll.
  - Aanverwante geslachten., A.2
    - Judith van Rysenborch., A.2.1
      Zij was oud-tante van Heylwich Joostendr. van Brederode, huisvrouw van Cornelis van Zijll.
      - Brief, waarbij Hendrick, heer van Brederode, vrijheer van Vianen, consenteert aan Judith en Bernt van Rysenborch Hendricksdochters, om over de goederen, die zij van hem in leen houden, te disponeeren. (Reg. no. 22.), 1564 Juni 29.; 38; 1 charter.
        22 1564 Juni 29
        Hendrick, heer van Brederode, vrijheer van Vianen enz., consenteert aan Judith en Bernt van Rysenborch Hendricksdochteren, dat een ieder van haar zal mogen disponeeren over de goederen, die zij van hem in leen houden, waar die ook gelegen zijn.
        Gegeven int jaer ons Heeren XVc vier ende tsestich den naestlesten Junii.
        Oorspr. Inv. no. 38. Het zegel van den oorkonder verloren.
      - Scheidsrechterlijke uitspraak in het geschil tusschen Judith van Rysenborch, weduwe van Lambert Bosman, en Peterken, dochter van genoemden Lambert, over de huwelijksvoorwaarden, gemaakt tusschen Lambert Bosman en Judith van Rysenborch. Met 2 gewaarmerkte afschriften van 1576., 1576 Juli 28.; 39; 3 stukken.
      - Testament, verleden voor schepenen en secretaris van Vianen, door Judith van Rysenborch Heynricxdochter, huisvrouw van Andries Croll van der Mast Woutersz., waarin zij Marye Joostendr. en Heylwich Joostendr. van Brederode, huisvrouw van Cornelis van Zijll, tot erfgenamen maakt en legateert ten behoeve van de armen van Vianen, van Elizabeth Anthonisdr. weduwe van Bartolomeus Jansz. en van bovengenoemden Andries., 1586 Mei 31.; 40; 1 stuk.
    - Luntius., A.2.2
      Johanna van Vierssen, weduwe Samuel Luntius huwde in 1634 met Joost van Zijll.
      - Lijfrentebrief van 50 Carolusguldens, door de Staten van Utrecht verleend aan Samuel Lontius, ten behoeve van zijn dochtertje Margareta., 1628 Februari 8.; 41; 1 charter.
      - Gequiteerde memorie van leveringen in 1634, door Hermen Tonisz., smid, aan de weduwe van "monsieur Lonsius (?)"., 1635 Juli 2.; 42; 1 stuk.
    - Cornelis van Rodenburch., A.2.3
      Cornelis van Rodenburch was een zoon van Aelbert Maertensz. van Rodenburch en Joosgen Cornelisdr., notaris en procureur te Vianen, en huwde met Annichgen van Zijll, dochter van Joost van Zijll en Elisabeth de Roy.
      - Inventaris der goederen, nagelaten door Catharina Bosman, huisvrouw van Regnerus Vogelsangh, predikant te Heikop, overleden 1 October 1636, en aldaar verkocht., 1641 Februari 12.; 43; 1 stuk.
        Met conditiën van den verkoop en aanteekeningen omtrent de opbrengst. In den boedel komen conterfeitsels voor van Luntius en Johanna van Vierssen, die o.a. gehuwd is geweest met Joost van Zijll. Koopers zijn o.a. de heer Rodenburch en zijne huisvrouw. Cornelis van Rodenburch te Vianen was gehuwd met Annichgen van Zijll, dochter van Joost van Zijll.
      - Rekening van ontvangsten en uitgaven door Cornelis van Rodenburch, notaris en procureur te Vianen, wegens het beheer van goederen, gelegen in Lakerveld enz., toebehoorende aan Elisabeth en Catharina van Alckemade, wonende te Amsterdam. Met bijbehoorende stukken., 1642-1644.; 44; 1 omslag.
      - Stukken betreffende de door Cornelis van Rodenburch niet aanvaarde nalatenschap zijner ouders., 1628-1653.; 45; 1 dossier.
    - Van Everdingen., A.2.4
      Frans van Zijll huwde met Cornelia van Everdingen, dochter van mr. Anthony van Everdingen, secretaris en burgemeester van Oudewater, en Maria van der Egge.
      - Voorwaarden, waarop Agniet van Everdingen, weduwe Jaspar van Everdingen, als haar dienaar Christiaen Diericxz. aangenomen heeft voor het ontvangen van de pachten, renten enz. in de heerlijkheid van Kuilenburg en van Everdingen. (Reg. no. 11.), 1549 Juni 14.; 46; 1 stuk.
        11 1549 Juni 14